# **Evelyn Andrea**

# **Almonacid Vargas**

## Contacto

Mi Perfil

Dirección Mirasol pasaje las palmas 1119

Tel. 965394375 Email: evelynalmonacid@gmail.com



# Objetivo

Formar parte de un equipo de trabajo, consolidarme profesionalmente, desempeñando de la mejor manera las funciones asignadas. Superarme en todos los aspectos de mi vida, brindando lo mejor de mi cada día, tanto en el aspecto laboral como el aspecto personal. Contribuyendo a mi experiencia profesional actitud, valores y conocimiento.

### Formación

Liceo Politécnico Calbuco

Científico Humanista 2004-2008

Instituto AIEP de la Universidad

Andres Bello 2010-2012

Tecnico en enfermería Nivel superior.

#### Experiencia

#### **CEFAM Puerto Varas (Septiembre 2011)**

Practica Atención Primaria.

Procedimientos, electrocardiograma, controles crónicos.

#### Hospital Frutillar (Mayo y Junio 2012)

Practica intrahospitalaria.

Cuidados del paciente, limpieza, desinfección del equipo y material, control signos vitales y mediación.

#### **Hospital Frutillar (Noviembre 2012)**

Practica técnico enfermería.

Urgencia, atención niño sano, laboratorio.

#### **CESFAM Frutillar (Mayo-Junio 2013)**

Practico profesional técnico enfermería.

Vacunatorio, procedimientos, esterilización, farmacia.

#### Banda SONIDERO CLUB (Enero 2016 – junio 2017)

Percusionista.

Música, eventos y gira Perú, Ecuador, Colombia.

#### Centro de salud MONTE SINAI ARICA (Marzo – Mayo 2017)

Técnico enfermería.

Atención sanitaria, atención asistencial, control de pacientes.

#### MALLIÑA LTDA. Restaurant La Posta (Julio 2017 – Noviembre 2019)

Ayudante de cocina, encargada cuarto de frio.

Elaboración de platos, postres y ensaladas.